臺灣高雄地方法院刑事判決　　　　　　　　　　　　　九十年度易字第一四八三號
　　公　訴　人　臺灣高雄地方法院檢察署檢察官
　　被　　　告　丁○○
　　被　　　告　己○○
　　右　一　人
　　選任辯護人　王文雄
右列被告因贓物案件，經檢察官提起公訴（八十九年度偵字第一０五九五號、第一九
０七二號），本院判決如左：
    主  文
丁○○共同搬運贓物，累犯，處拘役伍拾日，如易科罰金以參佰元折算壹日。
己○○共同搬運贓物，處拘役肆拾日，如易科罰金以參佰元折算壹日。又共同連續寄
藏贓物，處拘役伍拾日，如易科罰金以參佰元折算壹日。應執行拘役捌拾日，如易科
罰金以參佰元折算壹日。
    事  實
一、丁○○曾於民國（下同）八十六年間因竊盜案件，經臺灣高等法院高雄分院於八
    十六年三月三十一日判處有期徒刑十月確定，於八十八年八月三十一日縮短刑期
    執行完畢。
二、己○○明知車牌號碼ＺＢ─五八四三號自用小客車，係綽號「阿文」之不詳姓名
    年籍成年男子所竊得之贓物（該車係賴傳財所有，於民國（下同）八十九年五月
    八日十七時三十分許，在瑞福路岡山仔公園失竊，查獲當時車上係懸掛Ｖ三─六
    二五○號車牌），竟於八十九年五月九日上午三時十分許，與丁○○基於共同之
    犯意聯絡，由丁○○駕駛其向不知情之許素花借用之車牌號碼ＹＡ─五六八一號
    自用小客車搭載己○○，共同前往高雄縣鳳山市○○路一三號前，以搬運一次新
    台幣（下同）五千元之代價，為「阿文」駕駛搬運前開贓車前往國道中山高速公
    路新市○○道下交予某不詳姓名年籍人士，己○○、丁○○正欲駕駛贓車離開之
    際，為警當場查獲，並扣得丁○○所有非供犯罪所用或預備之白手套一雙、螺絲
    起子一支、梅花板手一支、行動電話一支，「阿文」則趁隙駕駛車號ＹＡ─五六
    八一號車輛逃逸。
三、己○○另行起意，與戊○○（同案被告，俟到案後另行審結）共同基於概括之犯
    意聯絡，二人明知車牌號碼ＹＺ─八八八六號、ＣＧ─六六六九號自用小客車均
    係「阿文」所竊得之贓物（ＹＺ─八八八六號自用小客車係乙○○所有，於八十
    九年八月二十三日十七時四十分許，在高雄市○○區○○街十號前失竊，查獲當
    時車上係懸掛Ａ八─七九六九號偽造車牌；ＣＧ─六六六九號自用小客車則係甲○○所有，於八十九年八月二十四日二十二時四十分許，在高雄市新興區○○○
    路與同愛路口失竊，查獲當時係懸掛ＺＤ─五八○二號偽造車牌），仍先後於八
    十九年八月二十三日、八十九年八月二十四日，連續提供位於高雄縣鳳山市○○○路五十五號旁之停車場供「阿文」寄藏上開竊得之車輛，嗣於八十九年八月二
    十五日十八時二十分許，己○○、戊○○正欲前往取車時，為警當場查獲，並扣
    得己○○所有非供犯罪所用或預備之十字型螺絲起子一支、一字型螺絲起子一支
    、Ｔ字型起子一支、板手一支、長條型鋼片三塊、鐵一支、白手套一雙、Ａ八
    ─七九六九號車牌二面、ＺＤ─五八○二號車牌二面、刷卡機一台、護貝機一台
    、印模老虎鉗一台、甲○○印章一顆、蕭士林印章一顆、富邦銀行金融卡一張、
    富邦銀行存摺一本、綠色筆記本一本、黑色筆記本一本、林文財身分證影本一張
    、林清木傳呼異動資料表一張、停車場前門搖控器一個、停車場後門鑰匙一支、
    筆記型萬用手冊一本、黑色筆記本一本。
四、案經高雄縣警察局鳳山分局、高雄市政府警察局新興分局移送台灣高雄地方法院
    檢察署檢察官偵查起訴。
    理  由
一、訊據被告己○○對右揭事實坦承不諱，核與被害人賴傳財、乙○○、甲○○指訴
    情節及證人丙○○、許素花、馬珮馨、葉新光、馬子強、曾敏賢、謝明華證述情
    節相符，並有領結一紙、照片八張、車籍作業系統－查詢認可資料四紙、搜索扣
    押證明筆錄三紙、高雄市政府警察局苓雅分局車輛協尋證明單一紙、高雄市政府
    警察局新興分局車輛協尋電腦輸入單一紙、高雄市政府警察局新興分局車輛尋獲
    電腦輸入單二紙、車輛竊盜、車牌失竊資料個別查詢報表－查詢車輛認可資料二
    紙、贓物認領保管收據二紙附卷可供佐憑。被告己○○之自白經查既與事實相符
    ，自得採為論科之依據，事證明確，其犯行堪以認定。
二、訊據被告丁○○則否認有共同搬運贓物之犯行，辯稱︰伊當時僅是載被告己○○
    到現場，並不知道是該車是贓車云云。惟查，右揭事實業據證人即同案被告己○○供述綦詳，核與被害人賴傳財指訴情節及證人丙○○、許素花、曾敏賢、謝明
    華證述情節相符，並有領結一紙、照片八張、車籍作業系統－查詢認可資料四紙
    附卷可供佐憑，且被告丁○○、己○○均互稱渠等之間並無仇恨糾紛，衡情，被
    告己○○當無設詞構陷被告丁○○，故入被告丁○○於罪之理。綜上所述，本件
    事證已臻明確，被告丁○○所辯顯為卸責之詞，尚難採信，其犯行洵堪認定。
三、核被告丁○○所為，係犯刑法第三百四十九條第二項之搬運贓物罪，被告己○○
    上開事實一所為，係犯刑法第三百四十九條第二項之搬運贓物罪，上開事實二所
    為，係犯刑法第三百四十九條第二項之寄藏贓物罪。被告丁○○、己○○就上開
    事實一之搬運贓物犯行，有犯意聯絡及行為分擔，均為共同正犯；被告己○○就
    上開事實二之寄藏贓物犯行，與同案被告戊○○間有有犯意聯絡及行為分擔，均
    為共同正犯，其上開事實二之二次寄藏贓物犯行，時間緊接，罪名與犯罪構成要
    件相同，顯係出於概括之犯意反覆為之，均為連續犯，應依刑法第五十六條之規
    定論以一罪，並加重其刑。被告丁○○曾於八十六年間因竊盜案件，經臺灣高等
    法院高雄分院於八十六年三月三十一日判處有期徒刑十月確定，於八十八年八月
    三十一日縮短刑期執行完畢，已據其供明並有台灣高雄地方法院檢察署刑案資料
    查註記錄表、臺灣高等法院被告全國前案紀錄表在卷可憑，茲於執行完畢後五年
    以內再犯有期徒刑以上之本罪，為累犯，應依刑法第四十七條之規定加重其刑。
    審酌被告二人一時失慮，致罹刑典，被告己○○坦承犯行，被告丁○○否認犯行
    ，及渠等犯罪之動機、目的、智識程度、所生之危害、犯後態度尚稱良好等一切
    情狀，爰分別量處如主文所示之刑，並就被告己○○定其應執行之刑。又按九十
    年一月四日修正，同年月十日經總統公布施行，同年月十二日生效之刑法第四十
    一條第一項規定：「犯最重本刑為五年以下有期徒刑以下之刑之罪，而受六個月
    以下有期徒刑或拘役之宣告，因身體、教育、職業、家庭之關係或其他正當事由
    ，執行顯有困難者，得以一元以上三元以下折算一日，易科罰金。但確因不執行
    所宣告之刑，難收矯正之效，或難以維持法秩序者，不在此限。」，另易科罰金
    之事項應依新法即裁判時之法律而無刑法第二條第一項但書之適用，亦經最高法
    院二十四年七月刑事庭總會決議在案，是就被告二人所宣告之刑應依修正後之刑
    法第四十一條第一項前段併予諭知易科罰金之折算標準，並就被告己○○所定應
    執行之刑諭知易科罰金之折算標準。又扣案之白手套一雙、螺絲起子一支、梅花
    板手一支、行動電話一支係被告丁○○所有非供犯罪所用或預備之物，扣案之十
    字型螺絲起子一支、一字型螺絲起子一支、Ｔ字型起子一支、板手一支、長條型
    鋼片三塊、鐵一支、白手套一雙、Ａ八─七九六九號車牌二面、ＺＤ─五八○
    二號車牌二面、刷卡機一台、護貝機一台、印模老虎鉗一台、甲○○印章一顆、
    蕭士林印章一顆、富邦銀行金融卡一張、富邦銀行存摺一本、綠色筆記本一本、
    黑色筆記本一本、林文財身分證影本一張、林清木傳呼異動資料表一張、停車場
    前門搖控器一個、停車場後門鑰匙一支、筆記型萬用手冊一本、黑色筆記本一本
    ，均係被告己○○所有非供犯罪所用或預備之物，爰均不予宣告沒收，併予敘明
    。
四、同案被告戊○○俟到案後另行審結。
據上論斷，應依刑事訴訟法第二百九十九條第一項前段，刑法第二條第一項前段、第
二十八條、第五十六條、第三百四十九條第二項、第四十七條、第五十一條第六款、
修正後刑法第四十一條第一項前段，罰金罰鍰提高標準條例第一條前段、第二條，判
決如主文。
中      華      民      國    九十一    年      四      月    十  一    日
                            臺灣高雄地方法院刑事第三庭
                                              法  官  孫  啟  強
右正本證明與原本無異。
如不服本判決，應於判決送達後十日內，向本院提出上訴狀。
                                              書記官  盧  雅  婷
中      華      民      國    九十一    年      四      月    十  一    日
附錄本判決論罪科刑之法條：
刑法第三百四十九條第二項：
搬運、寄藏、故買贓物或為牙保者，處五年以下有期徒刑、拘役或科或併科一千元以
下罰金。
